Cellar/aspell/0.60.8/lib/aspell-0.60/lv_affix.dat
SFX T Y 15
SFX T   s     ij   [s]      #dativs !!!!!!!!
SFX T   s     i    [s]      #akuzativs un instrum., ari dsk gjen,
SFX T   s     ī    [s]      #lokativs
SFX T   s     is   [s]      #d. nom, akk
SFX T   s     u    [^tdsznlv]s      #ģenitivs, ak, ļaunais...
SFX T   ts    šu   [t]s     #ģenitivs, ak, ļaunais...
SFX T   sts   šu   [s]ts
SFX T   ds    žu   [d]s     #ģenitivs, ak, ļaunais...
SFX T   ss    šu   [s]s     #ģenitivs, ak, ļaunais...
#KPS SFX T   ns    ņu   [t]s     #ģenitivs, ak, ļaunais...
SFX T   zs    žu   [z]s     #ģenitivs, ak, ļaunais...
SFX T   sns   šņu  [s]ns
SFX T   ls    ļu   [l]s     #ģenitivs, ak, ļaunais...
SFX T   s     ju   [v]s     #ģenitivs, ak, ļaunais...
SFX T   s     īm   [s]      #dativs, instrum
SFX T   s     īs   [s]      #lokativs

#################################################################
#								#
#			Īpašības vārdi				#
#								#
#################################################################
#adjectives
#īpašības vārdi no darbības vārdiem
# īgs, īga,
# ens, ena, ēns, ēna
#

#UZSKATĀMS PAR PABEIGTU
SFX o Y 45
SFX o   s     a     [s]
SFX o   s     ā     [s]
SFX o   s     i     [s]
SFX o   s     o     [s]
SFX o   s     u     [s]
SFX o   s     ai    [s]
SFX o   s     am    [s]
SFX o   s     as    [s]
SFX o   s     ās    [s]
SFX o   s     ām    [s]
SFX o   s     ie    [s]
SFX o   s     os    [s]
SFX o   s     us    [s]
SFX o   s     ais   [s]
SFX o   s     ajam  [s]
SFX o   s     ajā   [s]
SFX o   s     ajai  [s]
SFX o   s     iem   [s]
SFX o   s     ajiem [s]
SFX o   s     ajos  [s]
SFX o   s     ajām  [s]
SFX o   s     ajās  [s]
SFX o   s     āks     [s]      # palielināmā pamatforma
SFX o   s     āka     [s]
SFX o   s     ākā     [s]
SFX o   s     āki     [s]
SFX o   s     āko     [s]
SFX o   s     āku     [s]
SFX o   s     ākai    [s]
SFX o   s     ākam    [s]
SFX o   s     ākas    [s]
SFX o   s     ākās    [s]
SFX o   s     ākām    [s]
SFX o   s     ākie    [s]
SFX o   s     ākos    [s]
SFX o   s     ākus    [s]
SFX o   s     ākais   [s]
SFX o   s     ākajam  [s]
SFX o   s     ākajā   [s]
SFX o   s     ākajai  [s]
SFX o   s     ākiem   [s]
SFX o   s     ākajiem [s]
SFX o   s     ākajos  [s]
SFX o   s     ākajām  [s]
SFX o   s     ākajās  [s]

SFX p Y 45
SFX p   š     a     [š]
SFX p   š     ā     [š]
SFX p   š     i     [š]
SFX p   š     o     [š]
SFX p   š     u     [š]
SFX p   š     ai    [š]
SFX p   š     am    [š]
SFX p   š     as    [š]
SFX p   š     ās    [š]
SFX p   š     ām    [š]
SFX p   š     ie    [š]
SFX p   š     os    [š]
SFX p   š     us    [š]
SFX p   š     ais   [š]
SFX p   š     ajam  [š]
SFX p   š     ajā   [š]
SFX p   š     ajai  [š]
SFX p   š     iem   [š]
SFX p   š     ajiem [š]
SFX p   š     ajos  [š]
SFX p   š     ajām  [š]
SFX p   š     ajās  [š]
SFX p   š     āks     [š]      # palielināmā pamatforma
SFX p   š     āka     [š]
SFX p   š     ākā     [š]
SFX p   š     āki     [š]
SFX p   š     āko     [š]
SFX p   š     āku     [š]
SFX p   š     ākai    [š]
SFX p   š     ākam    [š]
SFX p   š     ākas    [š]
SFX p   š     ākās    [š]
SFX p   š     ākām    [š]
SFX p   š     ākie    [š]
SFX p   š     ākos    [š]
SFX p   š     ākus    [š]
SFX p   š     ākais   [š]
SFX p   š     ākajam  [š]
SFX p   š     ākajā   [š]
SFX p   š     ākajai  [š]
SFX p   š     ākiem   [š]
SFX p   š     ākajiem [š]
SFX p   š     ākajos  [š]
SFX p   š     ākajām  [š]
SFX p   š     ākajās  [š]

#################################################################
#								#
#			Skaitļa vārdi                           #
#								#
#################################################################
#UZSKATĀMS PAR PABEIGTU

SFX q Y 45
SFX q   i       u     [i]        #skaitļa vardi, kas beidzas ar i
SFX q   i       as    [i]
SFX q   i       iem   [i]
SFX q   i       ām    [i]
SFX q   i       ās    [i]
SFX q   i       os    [i]
SFX q   i       us    [i]
SFX q   ais     ā     [a]is     #shii dalja apraksta pirmo 10 kārtas sk. vardu
SFX q   ais     o     [a]is     #izdaribas
SFX q   ais     ās    [a]is
SFX q   ais     os    [a]is
SFX q   ais     ie    [a]is
SFX q   is      jam   [a]is
SFX q   is      jā    [a]is
SFX q   is      jai   [a]is
SFX q   is      jiem  [a]is
SFX q   is      jos   [a]is
SFX q   is      jām   [a]is
SFX q   is      jās   [a]is
SFX q   0       ais   [t]        #te s`ākas vienpadsmit un citi, kas beidzas ar t
SFX q   0       ā     [t]        
SFX q   0       o     [t]
SFX q   0       ās    [t]
SFX q   0       os    [t]
SFX q   0       ie    [t]
SFX q   0       ajam  [t]
SFX q   0       ajā   [t]
SFX q   0       ajai  [t]
SFX q   0       ajiem [t]
SFX q   0       ajos  [t]
SFX q   0       ajām  [t]
SFX q   0       ajās  [t]
SFX q   š       šais   [š]        #te s`ākas vienpadsmit un citi, kas beidzas ar sh
SFX q   0       ā     [š]        
SFX q   0       o     [š]        #izdaribas
SFX q   0       ās    [š]
SFX q   0       os    [š]
SFX q   0       ie    [š]
SFX q   0       ajam  [š]
SFX q   0       ajā   [š]
SFX q   0       ajai  [š]
SFX q   0       ajiem [š]
SFX q   0       ajos  [š]
SFX q   0       ajām  [š]
SFX q   0       ajās  [š]


#################################################################
#								#
#		Īpašības vārdi, beigas				#
#								#
#################################################################

# COMPOUNDFLAG @

# COMPOUNDMIN 2
